# 请教陈版：限牌地区车牌拍卖费用处理

提问人：yxc998 时间：2020-02-24 11:04:20
@chenyiwei 请教陈版，现在部分城市机动车限牌，车牌拍卖价格预计超过 10 万，该类支出是否可以单独作为一项资产进行核算，计入无形资产，不进行摊销。谢谢！

回答人：chenyiwei
关键是看该车牌（实际上是牌照使用权）是否满足无形资产准则规定的“可辨认性标准”，特别是其中的“能够从企业中分离或者划分出来，并能单独或者与相关合同、资产或负债一起，用于出售、转移、授予许可、租赁或者交换”这一点。
如果牌照只能依附于特定的车辆，不能将其从车辆中拆分出来单独转让，车辆灭失后牌照也同时失效，则不满足上述可辨认性标准，应计入相关固定资产（车辆）的价值，不单独确认为无形资产。
如果车牌可以脱离特定的车辆单独转让，或者后续更换车辆后该牌照还可以继续使用，则满足可辨认性标准，可确认为无形资产。

提问人：yxc998 时间：2020-02-27 08:05:30
谢谢陈版，我了解了一下，拍的下牌后，如果未在规定期限内使用，或者车辆处置后、未在规定期限内购置其他车辆继续使用的话，车牌就作废（政府无偿收回），而且车牌不能单独买卖，不能对外进行转让。这样还能否作为无形资产？谢谢！

回答人：chenyiwei
这仍然是一项单独的权利，仍可作为无形资产核算。你提到的作废问题可能影响摊销年限和减值测试，但不影响是否构成无形资产的判断。